臺灣桃園地方法院刑事判決　　　　　　　 99年度訴字第950號
公　訴　人　臺灣桃園地方法院檢察署檢察官
被　　　告　陳俊宏
指定辯護人　本院公設辯護人 彭詩雯
上列被告因違反毒品危害防制條例案件，經檢察官提起公訴（99
年度偵字第19011 號），本院判決如下：
    主  文
陳俊宏共同販賣第三級毒品，共伍罪，均累犯，所處之刑、沒收
之物各如附表編號1 至編號5 所示；又販賣第三級毒品，共參罪
，均累犯，所處之刑、沒收之物各如附表編號6 至編號8 所示；
又販賣第二級毒品，累犯，所處之刑、沒收之物如附表編號9 所
示。應執行有期徒刑參拾年。扣於另案如附表編號8 所示之第三
級毒品愷他命伍拾貳小包連同包裝袋伍拾貳只及貳大包連同包裝
袋貳只（驗前毛重貳仟貳佰零參點貳陸公克【含包裝塑膠袋重貳
拾肆點捌陸公克】，取樣壹點壹肆公克，純度約百分之九十九，
淨重貳仟壹佰伍拾陸點陸公克），沒收；扣案如附表編號9 所示
之第二級毒品甲基安非他命壹包連同包裝袋壹只（毛重壹仟零玖
點捌參零零公克，淨重玖佰玖拾柒點肆參陸零公克，取樣壹點參
捌零零公克，餘重玖佰玖拾陸點零伍陸零公克，純度為百分之七
十九點七，純質淨重柒佰玖拾肆點玖伍陸伍公克），沒收銷燬；
未扣案之販賣毒品所得新臺幣壹佰陸拾萬伍仟陸佰元沒收（其中
新臺幣壹佰壹拾參萬伍仟元與江啟瑞連帶沒收），如全部或一部
不能沒收時，以其財產抵償之（其中新臺幣壹佰壹拾參萬伍仟元
以其與江啟瑞之財產連帶抵償之）。扣案序號00000000
0000000號行動電話壹支（含門號0000000000
號SIM 卡壹張）沒收；扣於另案序號000000000000
000號廠牌為NOKIA 行動電話壹支（含門號00000000
00號SIM 卡壹張）沒收；扣案之電子磅秤壹個，沒收；未扣案
門號0000000000號SIM 卡壹張與江啟瑞連帶沒收，如
全部或一部不能沒收時，與江啟瑞連帶追徵其價額；未扣案門號
0000000000號、門號0000000000號SIM 卡
各壹張，均沒收，如全部或一部不能沒收時，均追徵其價額。
    事  實
一、陳俊宏前因恐嚇案件，經本院以98年度桃簡字第431 號判決
    ，判處有期徒刑4 月確定，甫於民國98年11月5 日易科罰金
    執行完畢，詎其仍不知悔改，與江啟瑞（於本院99年訴字第
    812 號案件審理中）均明知愷他命為毒品危害防制條例第2
    條第2 項第3 款所列之第三級毒品，依法不得販賣，竟意圖
    營利，基於販賣第三級毒品愷他命之犯意聯絡，於不詳之時
    間由陳俊宏以不詳代價販入如附表編號1 至編號5 所示之第
    三級毒品愷他命後，分別於如附表編號1 至編號5 所示之時
    間、地點及方式，以如附表編號1 至編號5 所示之數量及江
    啟瑞所講定之價格，販賣予如附表編號1 至編號5 所示之對
    象；又意圖營利，基於販賣第三級毒品愷他命之犯意，於不
    詳之時間販入如附表編號7 至編號8 所示之第三級毒品愷他
    命後，分別於如附表編號7 至編號8 所示之時間、地點及方
    式，以如附表編號7 至編號8 所示之數量及價格，販賣予如
    附表編號7 至編號8 所示之對象；復陳俊宏明知第二級毒品
    甲基安非他命及第三級毒品愷他命，分別為毒品危害防制條
    例第2 條第2 項第2 款及第3 款所列之第二級毒品及第三級
    毒品，依法不得販賣，竟意圖營利，基於販賣第三級毒品愷
    他命及第二級毒品甲基安非他命之犯意，於如附表編號6 、
    編號9 所示之時間地點及方式，以如附表編號6 、編號9 所
    示之價格，向如附表編號6 、編號9 所示之對象販入如附表
    編號6 、編號9 所示數量之第三級毒品愷他命及第二級毒品
    甲基安非他命，以待日後伺機販賣。嗣經警於99年7 月23日
    凌晨4 時10分許循線查獲上情，並扣得其所有供如附表編號
    1 至編號5 、編號9 犯罪所用序號000000000000000 號之行
    動電話1 支（含門號0000000000號SIM 卡1 張）、其所有非
    供犯罪所用序號000000000000000 號行動電話1 支（含門號
    0000000000號SIM 卡1 張）、供犯罪所用之電子磅秤1 臺及
    第二級毒品甲基安非他命1 包（毛重1009.8300 公克，淨重
    997.4360公克，取樣1.3800公克，餘重996.0560公克，純度
    為79.7％，純質淨重794.9565公克），並於本院另案（99年
    度訴字第812 號案件）扣得陳俊宏於如附表編號8 所示之時
    、地販賣予陳冠廷之第三級毒品愷他命52小包及2 大包【經
    內政部警政署以氣相層析/ 質譜分析法及核磁共振分析法將
    52小包予以編號為3-3-1 至3-3-52，將2 大包編號為3-4-1
    、3-4-2 ，並將3-3-1 至3-3- 17 歸為一類鑑定，取0.32
    公克檢驗，驗前總毛重92.84 公克（包裝塑膠袋總重約3.57
    公克），推估3-3-1 至3-3-17均含愷他命之成分，純度約99
    ％，且驗前總純質淨重約88.37 公克；將編號3-3-18至3-
    3-52及編號3-4-1 至3-4-2 歸為一類鑑定，取0.82公克檢驗
    ，驗前總毛重2110.42 公克（包裝塑膠袋總重約21.29 公克
    ），純度約99％，推估3-3-18至3-3-52及編號3-4-1 至3-4-
    2 均含愷他命之成分，且驗前總純質淨重約2068.23 公克】
    及江啟瑞所有供如附表編號1 至編號5 犯罪所用序號000000
    000000000 號，廠牌為NOKIA 行動電話壹支（含門號000000
    0000 號SIM 卡1 張）。
二、案經臺灣桃園地方法院檢察署檢察官指揮行政院海岸巡防署
    海岸巡防總局北部地區巡防局新竹機動查緝隊暨新竹市警察
    局第一分局報告臺灣桃園地方法院檢察署檢察官偵查起訴。
    理  由
壹、證據能力部分
一、按被告以外之人於審判外之言詞或書面陳述，除法律有規定
    者外，不得作為證據；又被告以外之人於審判外之陳述，雖
    不符合同法第159 條之1 至第159 條之4 之規定，但經當事
    人於審判程序同意作為證據，法院審酌該言詞陳述或書面陳
    述作成時之情況，認為適當者，亦得為證據。當事人、代理
    人或辯護人於法院調查證據時，知有第159 條第1 項不得為
    證據之情形，而未於言詞辯論終結前聲明異議者，視為有前
    項之同意，刑事訴訟法第159 條第1 項及第159 條之5 均有
    明文。經查：
  (一)證人江啟瑞、詹勳騰、莊勝傑、陳冠廷於警詢及偵查中之證
    述，固屬傳聞證據，惟檢察官、被告陳俊宏及辯護人就前揭
    審判外陳述之證據能力，於本院準備程序及審判期日時均不
    爭執，且迄至言詞辯論終結前亦未再聲明異議。經核上開證
    據資料製作時之情況，查無違法不當或證明力明顯過低之瑕
    疵，亦認為以之作為證據應屬適當。
  (二)至本案認定事實所引用之卷內其餘卷證資料（包括新竹市警
    察局第一分局搜索/ 扣押筆錄、扣押物品目錄表、交通部民
    用航空局航空醫務中心99年8 月5 日航藥鑑字第0994970 號
    毒品鑑定書、內政部警政署99年7 月23日刑鑑字第09900868
    80號鑑定書、監聽號碼0000000000號、0000000000號行動電
    話之通聯譯文及內政部警政署99年7 月23日刑鑑字第099008
    6880號鑑定書等文書證據及物證），並無證據證明係公務員
    違背法定程序所取得，檢察官、被告陳俊宏及辯護人，均未
    於本院言詞辯論終結前爭執其證據能力，茲審酌該等書面陳
    述作成時之情況，並無不宜作為證據之情事，且本院認為以
    之作為本案論罪之證據，均與待證事實具有關聯性，作為本
    案之證據亦屬適當，是依上開規定，自得為證據。
二、卷附查獲刑案現場照片及扣案毒品照片共12張，係傳達照相
    當時現場情況，而透過照片傳達的情形與現場真實情形，在
    內容上的一致性，透過機械的正確性來加以保障，換言之，
    照片並不存在人對現實情形的知覺、記憶所經常發生的表現
    錯誤，是照片之性質自非供述證據，核無傳聞法則之適用，
    於此亦別無證據證明上開資料有經偽造變造之情形，且經本
    案檢察官、被告陳俊宏及辯護人同意做為證據，是前開照片
    實具證據能力。
貳、實體部分：
一、訊據被告陳俊宏對於上開事實均坦承不諱，核與證人江啟瑞
    、詹勳騰、莊勝傑、陳冠廷於警詢及偵訊中證述之情節大致
    相符（江啟瑞部分參見臺灣桃園地方法院檢察署99年度偵字
    第19011 號卷宗(二)第26頁反面至第27頁反面、第34頁正、反
    面、第39頁正、反面、第40頁、第49頁至第51頁反面、第72
    頁至第76頁；詹勳騰部分參見上開偵卷(二)第28頁正、反面、
    第29頁反面、第39頁反面至第40頁第88頁至第91頁、第119
    頁至第123 頁；莊勝傑部分參見上開偵卷(一)第86頁至第87頁
    、上開偵卷(三)第6 頁；陳冠廷部分參見上開偵卷(二)第29頁反
    面至第30頁、第38頁至第39頁、第40頁、第119 頁、第143
    頁、上開偵卷(三)第1 頁反面至第3 頁）。又被告所使用門號
    0000000000號行動電話於如附表編號2 至編號5 所示各該次
    交易時間均各與證人江啟瑞所使用門號0000000000號行動電
    話聯絡第三級毒品愷他命交易事宜；被告所使用門號000000
    0000號行動電話於如附表編號6 至編號7 所示各該次交易時
    間均各與證人莊勝傑所使用門號0000000000號行動電話聯絡
    第三級毒品愷他命交易事宜；被告所使用門號0000000000號
    行動電話於如附表編號9 所示該次交易時間與真實姓名、年
    籍均不詳，綽號『龍哥』之成年男子所使用門號0000000000
    號行動電話聯絡第二級毒品甲基安非他命交易事宜；證人江
    啟瑞所使用門號0000000000號、0000000000號行動電話於如
    附表編號1 至編號5 、編號8 所示各該次交易時間均各與證
    人詹勳騰所使用門號0000000000號行動電話聯絡第三級毒品
    愷他命交易事宜；證人江啟瑞所使用門號0000000000號行動
    電話於如附表編號8 所示該次交易時間與證人陳冠廷所使用
    門號0000000000號行動電話聯絡第三級毒品愷他命交易事宜
    ，此有被告所使用門號0000000000號、0000000000號、0000
    000000號；證人江啟瑞所使用門號0000000000號、00000000
    00號；證人陳冠廷所使用門號0000000000號行動電話門號通
    聯譯文資料在卷可佐（參見上開偵卷(二)第62頁；第62頁反面
    ；第64頁反面至第65頁反面；第68頁至第69頁；第69頁反面
    ；上開偵卷(一)第45頁至第46頁；第49頁；上開偵卷(二)第53頁
    反面至第54頁；上開偵卷(一)第22頁至第24頁、第125 頁），
    暨扣案序號000000000000000 號行動電話1 支（內含門號00
    00000000號SIM 卡1 張）、電子磅秤1 臺及第二級毒品甲基
    安非他命1 包（毛重1009.8300 公克，淨重997.4360公克，
    取樣1.3800公克，餘重996.0560公克，純度為79.7％，純質
    淨重794.9565公克）等物附卷可稽，又前開第二級毒品甲基
    安非他命1 包經交通部民用航空局航空醫務中心以氣相層析
    質譜儀（GC /MS）法檢驗，驗出甲基安非他命（Methamphet
    amine ）成分，有交通部航空局航空醫務中心99年8 月5 日
    航藥鑑字第0994970 號鑑定書1 份在卷可參（參見上開偵卷
    (一)第113 頁），另被告於如附表編號8 所示之時、地販賣予
    陳冠廷之第三級毒品愷他命52小包及2 大包雖未於本案扣案
    ，然為警於證人詹勳騰之車內查獲（證人詹勳騰係自證人江
    啟瑞處購得上開第三級毒品愷他命），有臺灣桃園地方法院
    檢察署99年度偵字第15773 號、第21311 號、第23194 號起
    訴書1 份在卷可查（參見上開本院卷第67頁至第74頁）並於
    另案（本院99年度訴字第812 號案件）扣得第三級毒品愷他
    命52小包及2 大包，且該第三級毒品愷他命經內政部警政署
    以氣相層析/ 質譜分析法及核磁共振分析法檢驗，驗出愷他
    命（Ketamine）成分，有內政部警政署99年7 月23日刑鑑字
    第0990086880號鑑定書1 份在卷可佐（參見上開偵卷(二)第11
    6 頁至第116-1 頁反面），足徵被告前揭任意性自白核與事
    實相符，堪以採信。又公訴人認被告就附表編號3 販賣第三
    級毒品愷他命之所得乃1 公斤新臺幣（下同）26萬元，無非
    係以被告於警詢中之自白為憑（參見上開偵卷(一)第14頁），
    然證人即該次毒品買主詹勳騰於警詢中則證稱其該次係以25
    萬5,000 元購買1 公斤之愷他命等語（參見上開偵卷(二)第51
    頁），於無其他積極證據足資證明被告該次販賣毒品所得確
    為26萬之情形下，依罪疑唯輕原則，自應從有利於被告之認
    定，認被告該次販賣毒品所得為25萬5,000 元，附此敘明。
二、按第二級毒品甲基安非他命及第三級毒品愷他命本無一定之
    公定價格，是其各次買賣之價格，當亦各有差異，而或隨供
    需雙方之資力、關係之深淺、需求之數量、程度、毒品之成
    色、貨源之充裕與否、販賣者對於資金之需求程度，以及政
    府查緝之態度，進而為各種不同之風險評估，而為機動性之
    調整，是其價格標準，自非一成不變，且販賣者從各種「價
    差」或「量差」或「純度」謀取利潤方式，亦有差異，然其
    所圖利益之非法販賣行為目的，則屬相同，並無二致。又販
    賣毒品者，其主觀上有營利之意圖，且客觀上有販賣之行為
    即足構成，至於實際上是否已經獲利則非所問。查本案被告
    於販入第三級毒品愷他命後，以如附表編號1 至編號5 、編
    號7 至編號8 所示之代價販售予如附表編號1 至編號5 、編
    號7 至編號8 所示之人，且其於本院審理時自承：伊每次轉
    手愷他命之差價為5,000 元等語（參見上開本院卷第64頁、
    第64頁正、反面），其於販賣上開第三級毒品愷他命時，主
    觀上確有營利之意圖，且客觀上有販賣之行為並因而獲利至
    為明顯。又被告基於販賣之意圖而購入如附表編號6 所示之
    第三級毒品愷他命及如附表編號9 所示之第二級毒品甲基安
    非他命，就附表編號6 部分，被告於本院審理時自承：伊當
    時沒有貨給別人，急著調貨，所以先跟莊勝傑買等語（參見
    上開本院卷第12頁反面），至附表編號9 部分，被告於偵查
    中自承：伊打算以半公斤45萬元之價格賣出等語（參見上開
    偵卷(一)第82頁），足見被告販入上開毒品之價格顯較所欲賣
    出之價格低廉，而有從中賺取差價牟利之營利意圖，灼然甚
    明。本案事證已明，被告犯行堪以認定。
三、查毒品危害防制條例固於98年5 月20日經總統修正公布第4
    、11、11-1、17、20、25條等條文，惟不論依中央法規標準
    法第13條之規定，自公布日起至第3 日即98年5 月22日發生
    效力（司法院98年6 月29日院臺廳刑一字第0980014643號函
    參照），抑或係依該條例36條所定「本條例自公布後6 個月
    施行」規定，自公布後6 個月施行（法務部98年6 月8 日法
    檢字第0980802279號函參照），毒品危害防制條例於本案被
    告行為時均已發生效力，並無為新舊法比較之必要。
四、按甲基安非他命及愷他命分別係屬毒品危害防制條例第2 條
    第2 項第2 款及第3 款所稱之第二級毒品及第三級毒品，非
    經許可不得販入或賣出。又毒品危害防制條例第4 條第2 項
    所謂販賣行為，不以販入後復行賣出為必要，祇要以營利之
    意思為目的，而有販入或賣出二者其一之行為，即足構成；
    行為人持有毒品，有以主觀上營利售賣意圖而販入毒品，其
    雖未及賣出，仍應論以販賣毒品罪既遂罪責，此與意圖販賣
    而非法持有毒品罪，乃指意圖販賣而販入以外之原因而持有
    ，嗣持有後始意圖販賣者，迥然不同。查被告於如附表編號
    6 所示之時、地，向證人莊勝傑販入如附表編號6 所示之第
    三級毒品愷他命之初，即有轉售從中牟利之意圖；於如附表
    編號9 所示之時、地，向真實姓名不詳，綽號『龍哥』之成
    年男子販入扣案如附表編號9 所示之第二級毒品甲基安非他
    命之初，亦有轉售從中牟利之意圖，已如前述，是被告既係
    基於營利之目的販入上開毒品，則其販賣毒品犯行已成立，
    故縱其販入如附表編號9 所示之第二級毒品甲基安非他命後
    未及賣出前，即為警查獲，亦無礙於該罪成立。是核被告如
    附表編號1 至8 共8 次所為，均係犯毒品危害防制條例第4
    條第3 項之販賣第三級毒品罪；如附表編號9 所為，係犯毒
    品危害防制條例第4 條第2 項之販賣第二級毒品罪。被告因
    販賣而持有第三級毒品愷他命及第二級毒品甲基安非他命之
    低度行為，應為其販賣第三級毒品愷他命及第二級毒品甲基
    安非他命之高度行為所吸收，不另論罪。又被告先後8 次販
    賣第三級毒品愷他命及1 次販賣第二級毒品甲基安非他命之
    犯行，犯意個別，應予分論併罰。
五、按共同正犯，在合同之意思內各自分擔犯罪行為之一部，相
    互利用他人之行為，以達其犯罪之目的者，即應對全部所發
    生之結果，共同負責（最高法院28年上字第3110號判例參照
    ）。查：本案就如附表編號1 至編號5 部分之交易方式係：
    被告先行告知證人江啟瑞毒品之進價後，由證人江啟瑞抬高
    價格並尋找買主進而談定價格後，再由被告於其位於桃園縣
    桃園市○○路之住處交貨，且所得之利潤由被告與證人江啟
    瑞平分等情，業據被告於警詢及本院審理時供陳明確（參見
    上開偵卷(一)第11頁、第14頁及上開本院卷第64頁正、反面）
    ，核與證人詹勳騰於警詢及偵查中證述：是江啟瑞帶伊至陳
    俊宏住處購買愷他命，交易價格是江啟瑞跟陳俊宏先說好的
    ，因為陳俊宏是江啟瑞介紹的，所以伊都是透過江啟瑞找陳
    俊宏，都是江啟瑞在跟陳俊宏聯絡等語（參見上開偵卷(二)第
    89頁反面、第121 頁）相符，足徵被告與證人江啟瑞係以被
    告供貨，證人江啟瑞尋找賣家並談定價格之方式，相互利用
    他方之行為以遂行渠等販賣第三級毒品愷他命之目的。是以
    ，被告與江啟瑞間，就如附表編號1 至編號5 之販賣第三級
    毒品愷他命之合同意思範圍內，有相互利用他人之行為，以
    達渠等販賣第三級毒品愷他命之目的，渠等自應對於全部所
    發生之結果共同負責，是被告與江啟瑞間，就上開如附表編
    號1 至編號5 所示之犯行有犯意聯絡及行為分擔，皆為共同
    正犯。又被告有前揭事實欄所載之前科及執行之紀錄，有臺
    灣高等法院被告全國前案紀錄表1 紙附卷可稽，其於受上開
    有期徒刑執行完畢後，5 年內故意再犯本件有期徒刑以上之
    罪，為累犯，爰依法加重其刑。按「犯第4 條至第8 條之罪
    者於偵查及審判中均自白者，減輕其刑」，毒品危害防制條
    例第17條第2 項定有明文。查被告於偵查及審判中，均就如
    附表編號1 至編號5 、編號7 至編號9 所載之7 次販賣第三
    級毒品愷他命、1 次販賣第二級毒品甲基安非他命之犯行自
    白不諱（參見上開偵卷(三)最末頁及上開本院卷第12頁反面、
    第61頁反面），均應依毒品危害防制條例第17條第2 項規定
    減輕其刑，並依法先加後減之。
六、爰審酌被告明知甲基安非他命為第二級毒品、愷他命為第三
    級毒品，若濫行施用，對施用者身心將造成嚴重傷害，進而
    影響施用者之經濟能力，甚且造成家庭破裂戕害國力，故均
    為國家嚴格查禁之違禁物，仍加以販賣，其行為助長毒品流
    通，況被告本案販賣之次數頻繁，且附表編號1 部分販賣愷
    他命500 公克、販賣所得13萬元，附表編號2 部分販賣愷他
    命1 公斤、販賣所得25萬元，附表編號3 部分販賣愷他命1
    公斤、販賣所得25萬5,000 元，附表編號4 部分販賣愷他命
    1 公斤、販賣所得25萬元，附表編號5 部分販賣愷他命1 公
    斤、販賣所得25萬元，附表編號6 部分販賣愷他命1 公斤，
    附表編號8 部分販賣愷他命2 公斤、販賣所得47萬元，附表
    編號9 部分販賣甲基安非他命1 公斤，足見被告上開販賣之
    數量及所得非微，與一般少量毒品交易之情迥異，又兼慮及
    其於本院審理中始終坦承販賣第二級毒品及第三級毒品犯行
    之犯後態度，暨其犯罪手段、犯罪所得、生活狀況、智識程
    度等一切情狀，就其所犯各罪分別量處如附表編號1 至編號
    9 所示之刑，並定其應執行刑。
七、沒收部分
  (一)按毒品危害防制條例第18條第1 項前段之規定，應予沒收銷
    燬之毒品，以經查獲之第一、二級毒品為限。又毒品依其成
    癮性、濫用性及對社會危害性，共分為四級，上開條例並就
    製造、運輸、販賣、意圖販賣而持有、以非法方法使人施用
    、引誘他人施用及轉讓不同等級之毒品等行為，分別定其處
    罰。至施用或持有第三、四級毒品，因其可罰性較低，故未
    設處罰之規定，僅就施用及持有第一、二級毒品科以刑罰。
    然鑑於第三、四級毒品均係管制藥品，特於同條例第11條之
    1 明定無正當理由，不得擅自持有；第18條第1 項後段復規
    定查獲之第三、四級毒品，無正當理由而擅自持有者，沒入
    銷燬之。從而，依同條例第18條第1 項後段應沒入銷燬之毒
    品，專指查獲施用或持有之第三、四級毒品而言；倘係查獲
    製造、運輸、販賣、意圖販賣而持有、以非法方法使人施用
    、引誘他人施用或轉讓第三、四級毒品，既屬同條例相關法
    條明文規定處罰之犯罪行為，即非該條項應依行政程序沒入
    銷燬之範圍。又同條例第19條第1 項所定「供犯罪所用或因
    犯罪所得之物」，係指犯第4 條至第9 條、第12條、第13條
    或第14條第1 項、第2 項之罪所用或所得之物，不包括毒品
    本身在內，是尚不得援用此項規定為第三、四級毒品之沒收
    依據。再同條例對於查獲之製造、運輸、販賣、意圖販賣而
    持有、以非法方法使人施用、引誘他人施用及轉讓第三、四
    級毒品之沒收，並無特別規定，如其行為已構成犯罪，則該
    毒品即屬不受法律保護之違禁物，應回歸刑法之適用，依刑
    法第38條第1 項第1 款之規定沒收之，始為適法（參見最高
    法院96年度臺上字第884 號判決意旨可資參照）。查本案被
    告於如附表編號8 所示之時、地販賣予陳冠廷之第三級毒品
    愷他命52小包及2 大包雖未於本案扣案，然為警於證人詹勳
    騰之車內查獲（證人詹勳騰係自證人江啟瑞處購得上開第三
    級毒品愷他命），有臺灣桃園地方法院檢察署99年度偵字第
    15773 號、第21311 號第23194 號起訴書1 份在卷可查（參
    見上開本院卷第67頁至第74頁），並於另案（本院99年度訴
    字第812 號案件）扣得上開第三級毒品愷他命52小包及2 大
    包，且該第三級毒品愷他命經內政部警政署以氣相層析/ 質
    譜分析法及核磁共振分析法檢驗，驗出愷他命（Ketamine）
    成分，有內政部警政署99年7 月23日刑鑑字第0990086880號
    鑑定書1 份在卷可佐（參見上開偵卷(二)第116 頁至第116-1
    頁反面），是於另案（本院99年度訴字第812 號案件）扣案
    之第三級毒品愷他命【驗前毛重2203.26 公克（含包裝塑膠
    袋重24.86 公克），取樣1.14公克，純度約99％，淨重2156
    .6公克】，既係毒品危害防制條例所規定之第三級毒品，因
    被告販賣該毒品已構成犯罪，則該毒品即屬不受法律保護之
    違禁物，不問屬被告所有與否，均應依刑法第38條第1項 第
    1 款之規定，宣告沒收之（至鑑驗耗損之愷他命，既已滅失
    ，自無庸併予宣告沒收）。又鑑定機關內政部警政署雖係以
    氣相層析/ 質譜儀法檢驗法及核磁共振分析法檢驗，然無論
    依何種方式分離，原送驗包裝袋內均仍會有微量毒品成分殘
    留，堪認本件用以包裝第三級毒品愷他命之包裝袋54只（含
    52只小包裝袋及2 只大包裝袋）並未與愷他命完全析離，自
    應一併依刑法第38條第1 項第1 款之規定諭知沒收。至如附
    表編號1 至編號7 所所示之第三級毒品愷他命均已販出，且
    一般購買毒品者之目的多為自己施用，故於上開毒品業已販
    出而未扣案，且無證據證明尚未施用殆盡之情形下，為避免
    將來執行困難，爰不予宣告沒收，附此敘明。
  (二)扣案之第二級毒品甲基安非他命（毛重1009.8300 公克，淨
    重997.4360公克，取樣1.3800公克，餘重996.0560公克，純
    度為79.7％，純質淨重794.9565公克，至鑑驗耗損之甲基安
    非他命，既已滅失，自無庸併予宣告沒收），屬第二級毒品
    ，業如前述，應依毒品危害防制條例第18條第1 項前段規定
    ，均宣告沒收銷燬之。又鑑定機關交通部民用航空局航空醫
    務中心雖係以氣相層析質譜儀法檢驗，然無論依何種方式分
    離，原送驗包裝袋內均仍會有微量毒品成分殘留，堪認本案
    用以包裝第二級毒品甲基安非他命之包裝袋1 只並未與甲基
    安非他命完全析離，自應一併依毒品危害防制條例第18條第
    1 項前段諭知沒收銷燬之。
  (三)按犯毒品危害防制條例第4 條至第9 條、第12條、第13條或
    第14條第1 項、第2 項之罪者，其供犯罪所用或因犯罪所得
    之財物，均沒收之，如全部或一部不能沒收時，追徵其價額
    或以其財產抵償之，毒品危害防制條例第19條第1 項定有明
    文。且其屬於本條所定沒收之標的，如得以直接沒收者，不
    生「追徵其價額」或「以其財產抵償之」問題，須沒收之標
    的全部或一部不能沒收時，始生「追徵其價額」或「以其財
    產抵償之」選項問題。而「追徵其價額」或「以其財產抵償
    之」係屬兩種選項，分別係針對現行貨幣以外之其他財產與
    現行貨幣而言。本規定所稱「追徵其價額」者，係指所沒收
    之物為金錢以外之其他財物而無法沒收時，因其實際價值不
    確定，應追徵其價額，使其繳納與原物相當之價額，並無以
    其財產抵償之問題。倘嗣後追徵其金錢價額，不得結果而須
    以其財產抵償者，要屬行政執行機關依強制執行之法律之執
    行問題，即無不能執行之情形，自毋庸諭知「或以其財產抵
    償之」（最高法院99年度第5 次刑事庭會議決議參照）。次
    按毒品危害防制條例第19條第1 項固規定「犯第4 條至第9
    條、第12條、第13條或第14條第1 項、第2 項之罪者，其供
    犯罪所用或因犯罪所得之財物，均沒收之，如全部或一部不
    能沒收時，追徵其價額或以其財產抵償之」。但共同正犯之
    犯罪所得為現款時，因係合併計算，且於全部或一部不能沒
    收時，以其財產抵償之，為避免執行時發生重複沒收、抵償
    之情形，故各共同正犯之間係採連帶沒收主義，於裁判時僅
    諭知連帶沒收，不得就全體共同正犯之總所得，對各該共同
    正犯分別重複諭知沒收（最高法院95年度臺上字第6051號判
    決要旨參照）。查被告於如附表編號1 至編號5 、編號7 至
    編號8 所示之時、地販賣第三級毒品愷他命之所得共160 萬
    5,600 元【計算式為：13萬＋25萬＋25萬5,000 ＋25萬＋25
    萬＋600 ＋47萬＝160 萬5,600 元，至如附表編號6 及編號
    9 乃被告意圖販賣而販入，非屬其販賣毒品所得，自不得予
    以沒收，附此敘明】，雖未扣案，亦應依修正前毒品危害防
    制條例第19條第1 項規定，於被告各次販賣第三級毒品罪主
    文項下諭知沒收，如全部或一部不能沒收時，以其財產抵償
    之【其中如附表編號1 至編號5 部分所得共113 萬5,000 元
    （計算式為：13萬＋25萬＋25萬5,000 ＋25萬＋25萬＝113
    萬5,000 元），乃被告與共犯江啟瑞共同販賣所得，故應於
    如附表編號1 至編號5 所示各次販賣第三級毒品罪主文項下
    諭知與江啟瑞連帶沒收，如全部或一部不能沒收時，以其等
    之財產連帶抵償之】。
  (四)按沒收為從刑之一種，應隨主刑宣告。又共同正犯因相互間
    利用他方之行為，以遂行其犯意之實現，本於責任共同之原
    則，共同正犯應對所參與犯罪之全部事實負責，有關從刑之
    沒收部分，雖他共同正犯所得之物，亦應於其本身所處主刑
    之後，併為沒收之諭知（最高法院92年度臺上字第7050號判
    決意旨參照）。查本案扣案之被告所有，供其聯絡如附表編
    號1 至編號5 及編號9 之販毒交易所用序號00000000000000
    0 號之行動電話1 支（含門號0000000000號SIM 卡1 張，行
    動電話服務須以通話晶片卡為使用介面，因此電信公司於出
    租行動電話門號予消費者使用時，即同時附帶提供晶片卡給
    消費者作為門號使用之介面，故電信公司接受消費者申辦門
    號並將該門號開通上線時，該晶片卡之所有權亦移轉於消費
    者，自不能認該晶片卡仍屬電信公司所有之物），屬被告犯
    如附表編號1 至編號5 及編號9 所示之罪所用之物，爰均依
    毒品危害防制條例第19條第1 項之規定，分別於被告販賣如
    附表編號1 至編號5 及編號9 所示之毒品之主文項下諭知沒
    收。次查，扣於另案（本院99年度訴字第812 號案件）之江
    啟瑞所有供其聯絡如附表編號2 至編號5 之販毒交易所用序
    號000000000000000 號，廠牌為NOKIA 行動電話壹支（含門
    號0000000000號SIM 卡1 張），屬共犯江啟瑞犯如附表編號
    2 至編號5 所示之罪所用之物，依責任共同原則，爰均依毒
    品危害防制條例第19條第1 項之規定，分別於被告販賣如附
    表編號2 至編號5 所示之毒品之主文項下諭知沒收。復查，
    本案扣案之被告所有，供秤毒品重量之電子磅秤1 臺，屬被
    告涉犯販賣如附表編號1 至編號9 所示之毒品所用之物，爰
    依毒品危害防制條例第19條第1 項之規定，分別於被告販賣
    如附表編號1 至編號9 所示之毒品之主文項下諭知沒收。再
    查，本案扣案之被告所有，序號000000000000000 號行動電
    話1 支（含門號0000000000號SIM 卡1 張），係其跟家人聯
    絡所用，業經被告於本院審理時供陳明確（參見上開本院卷
    第34反面及第62頁），於無積極證據足資證明與本案被告涉
    犯販賣毒品有關之情形下，自無庸沒收。末查，共犯江啟瑞
    所使用未扣案之門號0000000000號SIM 卡1 張，屬共犯江啟
    瑞聯絡販賣如附表編號1 所示之毒品所用之物，該SIM 卡1
    張雖未扣案，惟不能證明業已滅失，依責任共同原則，爰依
    毒品危害防制條例第19條第1 項之規定，於被告販賣如附表
    編號1 所示之毒品之主文項下諭知與共犯江啟瑞連帶沒收，
    且該SIM 卡如全部或一部不能沒收時，與共犯江啟瑞連帶追
    徵其價額；至被告所使用未扣案之門號0000000000號及門號
    0000000000號SIM 卡各1 張，分別屬被告涉犯販賣如附表編
    號6 至編號7 及編號8 所示之毒品所用之物，該SIM 卡2 張
    雖未扣案，惟不能證明業已滅失，均應依毒品危害防制條例
    第19條第1 項之規定，分別於被告販賣如附表編號6 至編號
    7 及編號8 所示之毒品之主文項下諭知沒收，且該SIM 卡2
    張，如全部或一部不能沒收時，均追徵其價額。
據上論斷，應依刑事訴訟法第299 條第1 項前段、毒品危害防制
條例第4 條第2 項、第3 項、第17條第2 項、第18條第1 項前段
、第19條第1 項，刑法第11條、第28條、第47條第1 項、第51條
第5 款、第38條第1 項第1 款，判決如主文。
本案經檢察官吳靜怡到庭執行職務。
中    華    民    國    100   年    3     月    3     日
                  刑事第五庭審判長  法  官  潘政宏
                                    法  官  張詠惠
                                    法  官  石蕙慈
以上正本證明與原本無異。
如不服本判決應於收受判決後10日內向本院提出上訴書狀，並應
敘述具體理由。其未敘述上訴理由者，應於上訴期間屆滿後20日
內向本院補提理由書( 均須按他造當事人之人數附繕本) 「切勿
逕送上級法院」。
                                   書記官   羅婉榕
中    華    民    國   100    年    3     月    4     日
附錄論罪科刑法條：
毒品危害防制條例第4條
製造、運輸、販賣第一級毒品者，處死刑或無期徒刑；處無期徒
刑者，得併科新臺幣2 千萬元以下罰金。
製造、運輸、販賣第二級毒品者，處無期徒刑或7 年以上有期徒
刑，得併科新臺幣1 千萬元以下罰金。
製造、運輸、販賣第三級毒品者，處5 年以上有期徒刑，得併科
新臺幣7 百萬元以下罰金。
製造、運輸、販賣第四級毒品者，處3 年以上10年以下有期徒刑
，得併科新臺幣3 百萬元以下罰金。
製造、運輸、販賣專供製造或施用毒品之器具者，處1 年以上7
年以下有期徒刑，得併科新臺幣1 百萬元以下罰金。
附表：
 ┌──┬───┬────┬───────┬─────────────┬────────────────────┐
 │編號│對象  │時  間  │方式/地點     │毒品數量【價格（新臺幣）】│  宣  告  刑                            │
 ├──┼───┼────┼───────┼─────────────┼────────────────────┤
 │1   │詹勳騰│99年4 月│由江啟瑞（本院│第三級毒品愷他命500 公克  │陳俊宏共同販賣第三級毒品，累犯，處有期徒│
 │    │      │8 日晚上│99年度訴字第81│【13 萬元】               │刑伍年貳月。未扣案之販賣第三級毒品所得財│
 │    │      │11時35分│2 號案件審理中│                          │物新臺幣拾參萬元與江啟瑞連帶沒收，如全部│
 │    │      │許      │）於99年4 月8 │                          │或一部不能沒收時，以其等財產抵償之；扣案│
 │    │      │        │日晚間10時47分│                          │序號為000000000000000號行│
 │    │      │        │許以其所有門號│                          │動電話壹支（含門號0000000000號│
 │    │      │        │為0000000000號│                          │SI M卡壹張）沒收；；扣案之電子磅秤壹個，│
 │    │      │        │行動電話與詹勳│                          │沒收；未扣案門號0000000000號  │
 │    │      │        │騰（本院99年度│                          │SIM 卡壹張與江啟瑞連帶沒收，如全部或一部│
 │    │      │        │訴字第812 號案│                          │不能沒收時，與江啟瑞連帶追徵其價額。    │
 │    │      │        │件審理中）所有│                          │                                        │
 │    │      │        │門號為00000000│                          │                                        │
 │    │      │        │26號行動電話聯│                          │                                        │
 │    │      │        │繫毒品交易後，│                          │                                        │
 │    │      │        │由陳俊宏在其位│                          │                                        │
 │    │      │        │於桃園縣桃園市│                          │                                        │
 │    │      │        │復興路49之1 號│                          │                                        │
 │    │      │        │5 樓之2 之住處│                          │                                        │
 │    │      │        │樓下交付第三級│                          │                                        │
 │    │      │        │毒品愷他命。  │                          │                                        │
 ├──┼───┼────┼───────┼─────────────┼────────────────────┤
 │2   │詹勳騰│99年4 月│由江啟瑞（本院│第三級毒品愷他命1 公斤    │陳俊宏共同販賣第三級毒品，累犯，處有期徒│
 │    │      │30日凌晨│99年度訴字第81│【25萬元】                │刑伍年陸月。未扣案之販賣第三級毒品所得財│
 │    │      │1 時24分│2 號案件審理中│                          │物新臺幣貳拾伍萬元與江啟瑞連帶沒收，如全│
 │    │      │許      │）於99年4 月29│                          │部或一部不能沒收時，以其等財產抵償之；扣│
 │    │      │        │日晚間11時13分│                          │案序號為000000000000000號│
 │    │      │        │許以其所有門號│                          │行動電話壹支（含門號0000000000│
 │    │      │        │為0000000000號│                          │號SIM 卡壹張）沒收；扣於另案序號三七五三│
 │    │      │        │行動電話與詹勳│                          │00000000000號廠牌為NOKIA 行動│
 │    │      │        │騰（本院99年度│                          │電話壹支（含門號0000 000000號 │
 │    │      │        │訴字第812 號案│                          │SIM 卡壹張）沒收；扣案之電子磅秤壹個，沒│
 │    │      │        │件審理中）所有│                          │收。                                    │
 │    │      │        │門號為00000000│                          │                                        │
 │    │      │        │26號行動電話聯│                          │                                        │
 │    │      │        │繫毒品交易後，│                          │                                        │
 │    │      │        │由陳俊宏在其位│                          │                                        │
 │    │      │        │於桃園縣桃園市│                          │                                        │
 │    │      │        │復興路49之1 號│                          │                                        │
 │    │      │        │5 樓之2 之住處│                          │                                        │
 │    │      │        │樓下交付第三級│                          │                                        │
 │    │      │        │毒品愷他命。  │                          │                                        │
 ├──┼───┼────┼───────┼─────────────┼────────────────────┤
 │3   │詹勳騰│99年5 月│由江啟瑞（本院│第三級毒品愷他命1 公斤    │陳俊宏共同販賣第三級毒品，累犯，處有期徒│
 │    │      │4 日凌晨│99年度訴字第81│【25萬5,000元】           │刑伍年捌月。未扣案之販賣第三級毒品所得財│
 │    │      │0 時38分│2 號案件審理中│                          │物新臺幣貳拾伍萬伍仟元與江啟瑞連帶沒收，│
 │    │      │許      │）於99年5 月3 │                          │如全部或一部不能沒收時，以其等財產抵償之│
 │    │      │        │日晚間11時25分│                          │；扣案序號為00000000000000│
 │    │      │        │許以其所有門號│                          │五號行動電話壹支（含門號00000000│
 │    │      │        │為0000000000號│                          │０二號SIM 卡壹張）沒收；扣於另案序號三七│
 │    │      │        │行動電話與詹勳│                          │五三00000000000號廠牌為NOKIA │
 │    │      │        │騰（本院99年度│                          │行動電話壹支（含門號0000000000│
 │    │      │        │訴字第812 號案│                          │號SIM 卡壹張）沒收；扣案之電子磅秤壹個，│
 │    │      │        │件審理中）所有│                          │沒收。                                  │
 │    │      │        │門號為00000000│                          │                                        │
 │    │      │        │26號行動電話聯│                          │                                        │
 │    │      │        │繫毒品交易後，│                          │                                        │
 │    │      │        │由陳俊宏在其位│                          │                                        │
 │    │      │        │於桃園縣桃園市│                          │                                        │
 │    │      │        │復興路49之1 號│                          │                                        │
 │    │      │        │5 樓之2 之住處│                          │                                        │
 │    │      │        │樓下交付第三級│                          │                                        │
 │    │      │        │毒品愷他命。  │                          │                                        │
 ├──┼───┼────┼───────┼─────────────┼────────────────────┤
 │4   │詹勳騰│99年5 月│由江啟瑞（本院│第三級毒品愷他命1 公斤    │陳俊宏共同販賣第三級毒品，累犯，處有期徒│
 │    │      │7 日凌晨│99年度訴字第81│【25萬元】                │刑伍年拾月。未扣案之販賣第三級毒品所得財│
 │    │      │0 時24分│2 號案件審理中│                          │物新臺幣貳拾伍萬元與江啟瑞連帶沒收，如全│
 │    │      │許      │）於99年5 月7 │                          │部或一部不能沒收時，以其等財產抵償之；扣│
 │    │      │        │日凌晨0 時7 分│                          │案序號為000000000000000號│
 │    │      │        │許以其所有門號│                          │行動電話壹支（含門號0000000000│
 │    │      │        │為0000000000號│                          │號SIM 卡壹張）沒收；扣於另案序號三七五三│
 │    │      │        │行動電話與詹勳│                          │00000000000號廠牌為NOKIA 行動│
 │    │      │        │騰（本院99年度│                          │電話壹支（含門號0000000000號SI│
 │    │      │        │訴字第812 號案│                          │M 卡壹張）沒收；扣案之電子磅秤壹個，沒收│
 │    │      │        │件審理中）所有│                          │。                                      │
 │    │      │        │門號為00000000│                          │                                        │
 │    │      │        │26號行動電話聯│                          │                                        │
 │    │      │        │繫毒品交易後，│                          │                                        │
 │    │      │        │由陳俊宏在其位│                          │                                        │
 │    │      │        │於桃園縣桃園市│                          │                                        │
 │    │      │        │復興路49之1 號│                          │                                        │
 │    │      │        │5 樓之2 之住處│                          │                                        │
 │    │      │        │樓下交付第三級│                          │                                        │
 │    │      │        │毒品愷他命。  │                          │                                        │
 ├──┼───┼────┼───────┼─────────────┼────────────────────┤
 │5   │詹勳騰│99年5 月│由江啟瑞（本院│第三級毒品愷他命1 公斤    │陳俊宏共同販賣第三級毒品，累犯，處有期徒│
 │    │      │10日凌晨│99年度訴字第81│【25萬元】                │刑陸年。未扣案之販賣第三級毒品所得財物新│
 │    │      │2 時37分│2 號案件審理中│                          │臺幣貳拾伍萬元與江啟瑞連帶沒收，如全部或│
 │    │      │許      │）於99年5 月10│                          │一部不能沒收時，以其等財產抵償之；扣案序│
 │    │      │        │日凌晨1 時24分│                          │號為000000000000000號行動│
 │    │      │        │許以其所有門號│                          │電話壹支（含門號0000000000號SI│
 │    │      │        │為0000000000號│                          │M 卡壹張）沒收；扣於另案序號三七五三四０│
 │    │      │        │行動電話與詹勳│                          │000000000號廠牌為NOKIA 行動電話│
 │    │      │        │騰（本院99年度│                          │壹支（含門號0000000000號SIM 卡│
 │    │      │        │訴字第812 號案│                          │壹張）沒收；扣案之電子磅秤壹個，沒收。  │
 │    │      │        │件審理中）所有│                          │                                        │
 │    │      │        │門號為00000000│                          │                                        │
 │    │      │        │26號行動電話聯│                          │                                        │
 │    │      │        │繫毒品交易後，│                          │                                        │
 │    │      │        │由陳俊宏在其位│                          │                                        │
 │    │      │        │於桃園縣桃園市│                          │                                        │
 │    │      │        │復興路49之1 號│                          │                                        │
 │    │      │        │5 樓之2 之住處│                          │                                        │
 │    │      │        │樓下交付第三級│                          │                                        │
 │    │      │        │毒品愷他命。  │                          │                                        │
 ├──┼───┼────┼───────┼─────────────┼────────────────────┤
 │6   │莊勝傑│99年5 月│由莊勝傑（業經│意圖販賣而販入第三級毒品愷│陳俊宏販賣第三級毒品，累犯，處有期徒刑陸│
 │    │      │13日晚上│本院以99年度訴│他命1 公斤【24萬元】      │年陸月。扣案之電子磅秤壹個，沒收；未扣案│
 │    │      │6 時43分│字第765 號判決│                          │門號0000000000號SIM 卡壹張沒收│
 │    │      │許      │，判處有期徒刑│                          │，如全部或一部不能沒收時，追徵其價額。  │
 │    │      │        │3 年）於99年5 │                          │                                        │
 │    │      │        │月13日晚間6 時│                          │                                        │
 │    │      │        │43分許以其所使│                          │                                        │
 │    │      │        │用門號為098906│                          │                                        │
 │    │      │        │2002號行動電話│                          │                                        │
 │    │      │        │撥打陳俊宏所有│                          │                                        │
 │    │      │        │門號為00000000│                          │                                        │
 │    │      │        │99號行動電話聯│                          │                                        │
 │    │      │        │繫毒品交易後，│                          │                                        │
 │    │      │        │由莊勝傑在陳俊│                          │                                        │
 │    │      │        │宏位於桃園縣桃│                          │                                        │
 │    │      │        │園市○○路49之│                          │                                        │
 │    │      │        │1號5樓之2 之住│                          │                                        │
 │    │      │        │處樓下交付第三│                          │                                        │
 │    │      │        │級毒品愷他命。│                          │                                        │
 ├──┼───┼────┼───────┼─────────────┼────────────────────┤
 │7   │莊勝傑│99年6 月│由莊勝傑於99年│第三級毒品愷他命2 公克    │陳俊宏販賣第三級毒品，累犯，處有期徒刑貳│
 │    │      │7 日下午│6 月7 日下午5 │【600 元】                │年拾月。未扣案之販賣第三級毒品所得財物新│
 │    │      │5 時49分│時49分許以其所│                          │臺幣陸佰元沒收，如全部或一部不能沒收時，│
 │    │      │許      │使用門號為0989│                          │以其財產抵償之；扣案之電子磅秤壹個，沒收│
 │    │      │        │062002號行動電│                          │；未扣案門號0000000000號SIM 卡│
 │    │      │        │話撥打陳俊宏所│                          │壹張沒收，如全部或一部不能沒收時，追徵其│
 │    │      │        │有門號為095636│                          │價額。                                  │
 │    │      │        │9299號行動電話│                          │                                        │
 │    │      │        │聯繫毒品交易後│                          │                                        │
 │    │      │        │，由陳俊宏在其│                          │                                        │
 │    │      │        │位於桃園縣桃園│                          │                                        │
 │    │      │        │市○○路49之1 │                          │                                        │
 │    │      │        │號5 樓之2 之住│                          │                                        │
 │    │      │        │處樓下交付第三│                          │                                                  │
 │    │      │        │級毒品愷他命。│                          │                                        │
 ├──┼───┼────┼───────┼─────────────┼────────────────────┤
 │8   │陳冠廷│99年6 月│由陳俊宏於99年│第三級毒品愷他命2 公斤    │陳俊宏販賣第三級毒品，累犯，處有期徒刑柒│
 │    │      │11日上午│6月11日上午9時│【47萬元】                │年。未扣案之販賣第三級毒品所得財物新臺幣│
 │    │      │10時3 分│15分許以其所使│                          │肆拾柒萬元沒收，如全部或一部不能沒收時，│
 │    │      │許      │用門號為098101│                          │以其財產抵償之；扣案之電子磅秤壹個，沒收│
 │    │      │        │3324號行動電話│                          │；未扣案門號0000000000號SIM 卡│
 │    │      │        │撥打陳冠廷（本│                          │壹張沒收，如全部或一部不能沒收時，追徵其│
 │    │      │        │院99年度訴字第│                          │價額；扣於另案之第三級毒品愷他命伍拾貳小│
 │    │      │        │812 號案件審理│                          │包連同包裝帶伍拾貳只及貳大包連同包裝袋貳│
 │    │      │        │中）所使用門號│                          │只（驗前毛重貳仟貳佰零參點貳陸公克【含包│
 │    │      │        │為0000000000號│                          │裝塑膠袋重貳拾肆點捌陸公克】，取樣壹點壹│
 │    │      │        │行動電話聯繫毒│                          │肆公克，純度約百分之九十九，淨重貳仟壹佰│
 │    │      │        │品交易後，由陳│                          │伍拾陸點陸公克），沒收。                │
 │    │      │        │俊宏在其位於桃│                          │                                        │
 │    │      │        │園縣桃園市復興│                          │                                        │
 │    │      │        │路49之1 號5 樓│                          │                                        │
 │    │      │        │之2 之住處樓下│                          │                                        │
 │    │      │        │交付第三級毒品│                          │                                        │
 │    │      │        │愷他命。      │                          │                                        │
 ├──┼───┼────┼───────┼─────────────┼────────────────────┤
 │9   │真實姓│99年7 月│由真實姓名、年│意圖販賣而販入第二級毒品甲│陳俊宏販賣第二級毒品，累犯，處有期徒刑柒│
 │    │名均不│23日凌晨│籍均不詳，綽號│基安非他命1 公斤【88萬元】│年肆月。扣案之第二級毒品甲基安非他命壹包│
 │    │詳，綽│3 時8 分│『龍哥』之成年│                          │連同包裝袋壹只（毛重壹仟零玖點捌參零零公│
 │    │號『龍│許      │男子於99年7 月│                          │克，淨重玖佰玖拾柒點肆參陸零公克，取樣壹│
 │    │哥』之│        │22日晚間10時23│                          │點參捌零零公克，餘重玖佰玖拾陸點零伍陸零│
 │    │成年男│        │分許以其使用門│                          │公克，純度為百分之九十九點七，純質淨重為│
 │    │子    │        │號為0000000000│                          │柒佰玖拾肆點玖伍陸伍公克），沒收銷燬；扣│
 │    │      │        │號行動電話撥打│                          │案序號為000000000000000號│
 │    │      │        │陳俊宏所有門號│                          │行動電話壹支（含門號0000000000│
 │    │      │        │為0000000000號│                          │號SIM 卡壹張）沒收；扣案之電子磅秤壹個，│
 │    │      │        │行動電話聯絡毒│                          │沒收。                                  │
 │    │      │        │品交易後，由綽│                          │                                        │
 │    │      │        │號『龍哥』之成│                          │                                        │
 │    │      │        │年男子於桃園縣│                          │                                        │
 │    │      │        │中壢市○○○路│                          │                                        │
 │    │      │        │某檳榔攤前交付│                          │                                        │
 │    │      │        │第二級毒品甲基│                          │                                        │
 │    │      │        │安非他命。    │                          │                                        │
 └──┴───┴────┴───────┴─────────────┴────────────────────┘